【裁判字號】    98,訴,1694
【裁判日期】    981118
【裁判案由】    損害賠償
【裁判全文】
臺灣高雄地方法院民事判決              98年度訴字第1694號
原      告  台灣野村股份有限公司
法定代理人  乙○○○
訴訟代理人  甲○○
被      告  東照營造工程股份有限公司
法定代理人  潘獻樹
訴訟代理人  鄭曉東律師
            魏緒孟律師
上列當事人間請求損害賠償事件，本院於民國98年11月4日言詞
辯論終結，判決如下：
    主  文
原告之訴及假執行之聲請均駁回。
訴訟費用由原告負擔。
    事實及理由
一、原告主張：被告於民國93年12月13日與原告簽訂「台灣野村
    股份有限公司台中廠新建工程」契約書，約定由被告承攬台
    中加工出口區中港園區之廠房新建工程，工程地點位於台中
    縣梧棲鎮中港加工出口區○○路，工程總價新台幣（下同）
    94,256,493元（下稱系爭工程），並由訴外人高斌機電工程
    公司（下稱高斌公司）擔任系爭工程之保證人，被告與高斌
    公司另於93年12月27日簽訂同意書，約定所有一切工程條款
    未盡事宜，均由高斌公司接洽有關一切事務。系爭工程雖已
    於94年9 月23日完工，然完工不到3 個月即出現廠房全面漏
    水、地板脫落、帷幕玻璃滲水、餐廳RC結構漏水、磁磚突出
    脫落、地板破損、室內裝潢油漆掉落、辦公室木板門變形等
    瑕疵，因原告無法聯絡被告，遂請高斌公司出面修補，部分
    瑕疵已修補並支出費用674,280 元，部分尚未修補之瑕疵，
    經估價預計需2,547,350 元之修補費用，爰依承攬契約之法
    律關係，請求被告償還修補瑕疵之必要費用，並聲明：(一)被
    告應給付原告3,221,630 元，及自起訴狀繕本送達翌日起至
    清償日止，按週年利率百分之5 計算之利息。(二)願供擔保，
    請准宣告假執行。
二、被告則以：系爭工程並無原告所稱之瑕疵，縱有瑕疵，被告
    從未接獲原告有關系爭工程瑕疵之通知，原告亦未曾請求被
    告修補瑕疵，被告公司正常營運，原告並無不能連絡被告之
    情事，原告既未通知、限期請求被告修補瑕疵，自不得逕行
    請求修補瑕疵之必要費用。況且，原告主張係於95年間發見
    瑕疵，其修補費用償還請求權已逾1 年之消滅時效等語資為
    抗辯，並聲明：(一)原告之訴駁回。(二)如受不利之判決，願供
    擔保請准宣告免為假執行。
三、按工作有瑕疵者，定作人得定相當期限，請求承攬人修補之
    。承攬人不於前項期限內修補者，定作人得自行修補，並得
    向承攬人請求償還修補必要之費用。定作人之瑕疵修補請求
    權、修補費用償還請求權、減少報酬請求權、損害賠償請求
    權或契約解除權，均因瑕疵發見後1 年間不行使而消滅，民
    法第493 條第1 項、第514 條第1 項分別定有明文。又按時
    效完成後，債務人得拒絕給付，民法第144 條第1 項亦有明
    文。是以，原告主張其就系爭工程對被告有修補費用償還請
    求權，應於瑕疵發見後1 年內行使之。
四、經查：
  (一)原告主張被告承攬系爭工程，於94年9 月23日完工後不到3
    個月即陸續出現廠房全面漏水、地板脫落、帷幕玻璃滲水、
    餐廳RC結構漏水、磁磚突出脫落、地板破損、室內裝潢油漆
    掉落、辦公室木板門變形等瑕疵等情，雖提出照片為證。然
    原告自陳其從94年11月初就發見瑕疵，最近1 次發見瑕疵係
    在95年10月27日等語（本院卷第220 頁），是則，原告就其
    發見之瑕疵，對被告修補費用償還請求權時效，應自94年11
    月初起至95年10月27日陸續起算。
  (二)原告雖另主張其發見系爭工程之瑕疵後，均直接找保證人高
    斌公司之負責人，因其認為高斌公司會通知被告乙情。觀之
    被告與高斌公司簽署之同意書，固有約定所有一切工程條款
    未盡事宜，均由高斌公司接洽有關一切事務。然依原告所陳
    ：因為本工程所有出資都是高斌公司負責，聲請款項及負責
    協商也是高斌公司負責，所以才要求被告與高斌公司簽署同
    意書，系爭工程契約書中的保證人是高斌公司，所以直接找
    高斌公司負責等語（本院卷第222 頁）。足見，原告並非以
    高斌公司係被告之代理人之身分，向高斌公司為請求償還修
    補費用之意思表示，故縱原告請求高斌公司修補瑕疵，高斌
    公司亦依原告之請求修補瑕疵，均未對被告發生效力，原告
    對被告之修補費用償還請求權時效，並無因請求或承認而中
    斷之情形，亦可認定。
  (三)綜上，原告自94年11月初至95年10月27日止陸續發見瑕疵，
    原告就系爭工程對被告之修補費用償還請求權，至遲應於96
    年10月27日為之，原告遲至98年4 月28日始提起本件訴訟，
    有本院收狀章戳可憑（本院卷第3 頁），原告之修補費用償
    還請求權之時效，業已完成，依前述規定，被告拒絕給付，
    即屬有據。原告本件請求，自不應准許。
五、綜上所述，原告依據承攬契約之法律關係，請求被告償還修
    補費用3,221,630 元及自起訴狀繕本送達翌日起至清償日止
    ，按週年利率百分之5 計算之利息，為無理由，應予駁回。
    原告之訴既經駁回，其假執行之聲請，亦失所附麗，併予駁
    回之。
六、據上論結，本件原告之訴為無理由，依民事訴訟法第78條，
    判決如主文。
中    華    民    國    98    年    11    月    18    日
                  民事第三庭    法  官  陳宛榆
正本係照原本作成。
如不服本判決，應於送達後20日內，向本院提出上訴狀並表明上
訴理由，如於本判決宣示後送達前提起上訴者，應於判決送達後
10日內補提上訴理由書（須附繕本）。
中    華    民    國    98    年    11    月    18    日
                                書記官  周耿瑩

司法院資訊處製作；財團法人民間司法改革基金會備份。
